臺灣高等法院民事裁定　　　　　　　　　 96年度抗字第446號
抗　告　人　乙○○○
上列抗告人與相對人甲○○間撤銷假扣押事件，對於中華民國96
年1 月31日臺灣板橋地方法院95年度全聲字第479 號裁定，提起
抗告，本院裁定如下：
    主  文
抗告駁回。
抗告費用由抗告人負擔。
    理  由
一、本件相對人於原法院聲請意旨略以：抗告人前聲請原法院對
    相對人以93年度裁全字第5028號裁定假扣押，對相對人之財
    產實施查封在案。嗣抗告人提起本案損害賠償訴訟，經原法
    院以92年度重訴字第188 號損害賠償事件，判決抗告人敗訴
    ，抗告人不服提起上訴，經本院93年度重上字第639 號民事
    判決、最高法院95年度台上字第1535號民事裁定駁回其上訴
    而確定在案；嗣抗告人提起再審之訴亦經本院95年度重再字
    第31號民事判決、最高法院96年度台上字第72號民事裁定，
    駁回其再審之訴確定在案，為此聲請准予撤銷假扣押裁定等
    語。原法院以相對人已提出判決書及裁定書為證，並經調閱
    上開假扣押卷宗查核無訛為由，准許相對人之聲請。
二、本件抗告人抗告意旨略以：原裁定准許相對人之聲請將原法
    院93年9 月17日所為之93年度裁全字第5028號假扣押裁定撤
    銷，無非是以抗告人已受本案敗訴確定判決在案為由，惟抗
    告人雖於本案獲敗訴判決確定，抗告人仍得對本判決提起再
    審之訴，基此本案之判決並非無遭廢棄之可能，亦即抗告人
    之救濟途逕尚未用盡，本件仍有保全之必要等語，求予廢棄
    原裁定等語。
三、按假扣押之原因消滅、債權人受本案敗訴判決確定或其他命
    假扣押之情事變更者，債務人得聲請撤銷假扣押裁定，民事
    訴訟法第530條第1項定有明文。
四、經查：抗告人前曾向原法院聲請對相對人對於第三人沈玉玲
    之合會金債權在新台幣（下同）96萬元及執行費用7,680 元
    之範圍內，予以假扣押，經原法院以93年度裁全字第5028號
    裁定准許，嗣抗告人就前開假扣押保全之請求對相對人提起
    損害賠償訴訟，經原法院以92年度重訴字第188 號損害賠償
    事件，判決抗告人敗訴，抗告人不服提起上訴，經本院93年
    度重上字第639 號民事判決、最高法院95年度台上字第1535
    號民事裁定駁回其上訴確定在案；嗣抗告人提起再審之訴亦
    經本院95年度重再字第31號民事判決、最高法院96年度台上
    字第72號民事裁定，駁回其再審之訴確定，有原法院民事判
    決確定證明書、93年度裁全字第5028號民事裁定、臺灣士林
    地方法院士院儀93執全意字第1061號執行命令、本院93年度
    重上字第639 號、95年度重再字第31號民事判決、最高法院
    95年度台上字第1535號、96年度台上字第72號民事裁定（均
    為影本）各1 件附卷可稽（見原法院卷第5 頁至第32頁）。
    足認抗告人就前揭假扣押之本案請求業經敗訴確定在案，此
    亦為抗告人所不爭執（見本院卷第4 頁）。抗告人以本案雖
    獲判敗訴確定，其仍得以對本案判決提起再審之訴，本案之
    判決並非無遭廢棄之可能為由，提起本件抗告，惟查本案歷
    經三審，雖經抗告人就本案對於本院93年度重上字第639 號
    確定判決提起再審之訴，經本院以顯無再審理由，判決駁回
    其再審之訴，抗告人不服提起上訴，亦經最高法院認其空言
    泛指原判決為違法，並未表明原判決所違背之法令及其具體
    內容，暨依訴訟資料合於該違背法令之具體事實，更未具體
    敘述為從事法之續造、確保裁判之一致性或其他所涉及之法
    律見解有原則上重要性為理由，認其上訴為不合法，以裁定
    駁回其上訴。揆諸民事訴訟法第530條第1項規定之撤銷假扣
    押之原因之一為「債權人受本案敗訴判決確定」，則抗告人
    如已獲本案敗訴判決確定，其有無提起再審之訴皆不影響相
    對人有依民事訴訟法第530 條第1 項之規定聲請撤銷假扣押
    裁定之權利，則相對人以抗告人（即債權人）受本案敗訴判
    決確定為由，依前揭法條之規定聲請撤銷前揭假扣押裁定，
    即屬有據。原裁定准許相對人之聲請，於法並無不合，抗告
    意旨求予廢棄原裁定，非有理由，應予駁回。
五、據上論結，本件抗告為無理由，爰裁定如主文。
中　　華　　民　　國　　96　　年　　4 　　月　　14　　日
                    民事第四庭
                        審判長法　官  張劍男
　　　　　　　　　　　        法　官  彭昭芬
        　　　　　　　　      法　官  丁蓓蓓
正本係照原本作成。
不得抗告。
中　　華　　民　　國　　96　　年　　4 　　月　　16　　日
　　　　　　　　　　　　　　　書記官  張淑芬
